臺灣臺北地方法院刑事判決　　　　　　100年度簡上字第173號
公　訴　人　臺灣臺北地方法院檢察署檢察官
被　　　告　潘宥任
上列上訴人因毀棄損壞案件，不服本院中華民國100年4月15日
100 年度簡字第1310號第一審刑事簡易判決（檢察官聲請簡易判
決處刑書案號：100年度偵字第4289號），提起上訴，本院管轄
之第二審合議庭判決如下：
    主  文
原判決撤銷。
潘宥任損壞他人所有如附表所示之物，足以生損害於他人，累犯
，處有期徒刑月，如易科罰金以新臺幣壹仟元折算壹日。
    事    實
一、潘宥任前於民國95年間，因妨害公務案件，經本院95年度簡
    字第113號判處有期徒刑3月確定，於96年3月16日執行完畢
    ；又於97年間，因恐嚇案件，經臺灣高等法院97年度上易字
    第1325號判處有期徒刑5月確定，於98年1月9日縮刑期滿執
    行完畢。詎其猶不知悔悟，於100年2月9日下午13時38分許
    ，搭乘臺北捷運淡水線，在臺北市中正區○○○路○段49號
    臺北捷運淡水線臺北車站第2月臺（淡水往南勢角方向）下
    車後，因失業心情低落，竟基於毀損之犯意，先後持臺北大
    眾捷運股份有限公司（下稱臺北捷運公司）所有置於月臺上
    之滅火器、滅火器放置盒，接續擲向臺北捷運公司所有而正
    停靠於第2月臺之編號139號列車之第4節車廂第3車門及月臺
    安全門，致該車門上護板凹陷（凹痕長達8公分）及所貼彩
    繪貼紙破損，並造成臺北捷運公司所有之月臺安全門框架鋁
    條凹損1*1公分及滅火器放置盒邊框凹陷，而減損車廂車門
    、月臺安全門框架鋁條、滅火器放置盒之保護及美觀效用而
    損壞之，足以生損害於臺北捷運公司。嗣經臺北捷運公司值
    班站長曾馨慧安撫其情緒並通知警察到場，潘宥任始停止。
二、案經臺北捷運公司訴由臺北市政府警察局中正第一分局報請
    臺灣臺北地方法院檢察署檢察官聲請簡易判決處刑。
    理  由
一、按被告以外之人於審判外之言詞或書面陳述，除法律有規定
    者外，不得作為證據；又被告以外之人於審判外之陳述，雖
    不符合同法第159條之1至第159條之4之規定，但經當事人於
    審判程序同意作為證據，法院審酌該言詞陳述或書面陳述作
    成時之情況，認為適當者，亦得為證據；又當事人、代理人
    或辯護人於法院調查證據時，知有第159條第1項不得為證據
    之情形，而未於言詞辯論終結前聲明異議者，視為有前項之
    同意，刑事訴訟法第159條第1項及第159條之5分別定有明文
    。查本判決下列所引用之下列各項被告以外之人於審判外之
    言詞或書面陳述之證據能力，當事人於本院準備程序及審判
    期日中均未予爭執，且迄至言詞辯論終結前亦未再聲明異議
    ，本院審酌該等言詞陳述及書面陳述作成時之情況，並無不
    宜作為證據之情事，依刑事訴訟法第159條之5之規定，自得
    作為證據。至於現場監視錄影器翻拍照片12幀及附表所示物
    品受損情形照片11幀，係以科學方式記錄而留存之影像，固
    具文書證據之外觀，但實際上仍非屬供述證據，而為調查犯
    罪所得之證物，應無傳聞法則之適用，而上開翻拍照片，亦
    經本院依法定調查證據程序提示上訴人即被告潘宥任辨識，
    自得作為證據。
二、前揭犯罪事實，業據上訴人即被告潘宥任於警詢及偵審中坦
    承不諱，核與證人即告訴人曾馨慧於警詢及偵查中所指訴之
    情節大致相符，並有監視錄影器錄影畫面光碟及翻拍照片12
    幀、附表所示物品受損情形照片11幀及告訴人臺北捷運公司
    提供之估價表在卷可稽（見偵查卷第13至18頁、第47至50頁
    、第46頁），足徵被告上開自白與事實相符，應堪採信。本
    件事證明確，被告犯行洵堪認定，應予依法論科。
三、按刑法第354條之毀損罪，以使所毀損之物失其全部或一部
    之效用為構成要件，所謂「毀棄」即毀壞滅棄，而使物之本
    體全部喪失其效用及價值者；稱「損壞」即損傷破壞，改變
    物之本體而減損其一部效用或價值者；稱「致令不堪用」係
    指除毀棄損壞物之本體外，以其他不損及原物形式之方法，
    使物之一部或全部喪失其效用者而言。查捷運車廂車門護板
    及其上所貼彩繪貼紙、月臺安全門之框架鋁條暨滅火器放置
    盒分別係用以保護車廂車門、月臺安全門及滅火器，並兼具
    美觀之功能，而被告以上開方式使車廂車門凹損及所貼彩繪
    貼紙破損、月臺安全門之框架鋁條凹損1*1公分暨滅火器放
    置盒邊框凹陷，顯已破壞物之本體，而達減損其保護及美觀
    之效用，核其所為，應係犯刑法第354條之毀損罪。原審認
    被告罪證明確，因而援引刑事訴訟法第449條第1項前段、第
    3項、第454條第2項，刑法第354條、第47條第1項、第41 條
    第1項前段，刑法施行法第1條之1之規定，量處被告有期徒
    刑6月，並諭知易科罰金之折算標準，固非無見；然(一)被告
    所為上開損壞行為，已致月臺安全門之框架鋁條凹損1*1公
    分，已達損及安全門框架鋁條之保護及美觀效用，是原判決
    認未損壞月臺安全門框架鋁條，容有未洽；(二)被告於本院
    100年6月8日準備程序中業與告訴人臺北捷運公司達成和解
    ，並賠償新臺幣540元，亦有本院100年6月8日準備程序筆錄
    及100年6月14日和解筆錄在卷可參，而原判決未及審酌上情
    ，亦有未合；另量刑之輕重及緩刑之宣告，係事實審法院得
    依職權自由裁量之事項，茍已斟酌刑法第57條各款所列情狀
    而未逾越法定刑度，則不得遽指為違法，又刑罰之量定屬法
    院自由裁量之職權行使，但仍應審酌刑法第57條所列各款事
    由及一切情狀，為酌量輕重之標準，並非漫無限制，在同一
    犯罪事實與情節，如別無其他加重或減輕之原因，下級法院
    量定之刑，亦無過重或失輕之不當情形，則上級法院對於下
    級法院之職權行使，原則上應予尊重（最高法院72年度臺上
    字第6696號判例及85年度臺上字第2446號判決意旨參照），
    查本案被告犯後迭於警詢、偵查及本院審理中均坦承犯行，
    且其前於95年間，因妨害公務案件，經本院95年度簡字第
    113號判處有期徒刑3月確定，於96年3月16日執行完畢，又
    於97年間，因恐嚇案件，經臺灣高等法院97年度上易字第
    1325號判處有期徒刑5月確定，於98年1月9日縮刑期滿執行
    完畢等情，此有臺灣高等法院被告前案紀錄表在卷可參，參
    酌告訴人臺北捷運公司所受之損害及被告所為上開毀損行為
    之各項情狀，原審基此考量而為前開科刑之諭知，尚無裁量
    權濫用、不當或違法之處，是被告上訴意旨徒以量刑過重，
    指摘原判決不當，雖無理由，然原判決既有上開可議之處，
    即屬無可維持，應由本院予以撤銷改判。末查本案被告有前
    述之前科，其於有期徒刑執行完畢後，於5年以內再犯本件
    最重本刑為有期徒刑以上之罪，為累犯，應依刑法第47條第
    1項規定，加重其刑。爰審酌被告因失業心情不佳，一時情
    緒失控，即在人群匯聚之公眾運輸要站即捷運臺北車站第2
    月臺內持滅火器、滅火器放置盒朝捷運列車及安全門丟擲，
    損壞臺北捷運公司所有附表所示之物，足以生損害於告訴人
    ，且影響社會安寧，所為非是，惟審酌被告於犯後坦承犯行
    ，及其所毀損之物價值非高，並於本院審理時已賠償告訴人
    之損害共540元，經告訴人表示願意給予被告自新機會，檢
    察官亦向法院請求從輕量刑等一切情狀，量處如主文第二項
    所示之刑，並諭知易科罰金之折算標準。
據上論斷，應依刑事訴訟法第455條之1第1項、第3項、第36 9條
第1項前段、第364條、第299條第1項前段，刑法第354條、第47
條第1項、第41條第1項前段，刑法施行法第1條之1，判決如主文
。
本案經檢察官林淑玲到庭執行職務
中    華    民    國   100    年    7     月    22    日
                  刑事第十二庭  審判長法  官  李英豪
                                      法  官  曾正龍
                                      法  官  陳慧萍
以上正本證明與原本無異。
本件不得上訴。
                                      書記官  黃慧怡
中    華    民    國   100    年    7     月    22    日
附錄本案論罪科刑法條：
中華民國刑法第354條
（毀損器物罪）
毀棄、損壞前二條以外之他人之物或致令不堪用，足以生損害於
公眾或他人者，處 2 年以下有期徒刑、拘役或 5 百元以下罰金
。
附表：
  (一)編號139號列車第4節車廂第3車門上護板。
  (二)上開車廂車門上所貼彩繪貼紙。
  (三)月臺安全門之框架鋁條。
  (四)滅火器放置盒。